【裁判字號】    98,易,405
【裁判日期】    980310
【裁判案由】    詐欺
【裁判全文】
臺灣板橋地方法院刑事判決
聲  請  人  臺灣板橋地方法院檢察署檢察官
被      告  乙○○
上列被告因詐欺案件，經檢察官聲請簡易判決處刑（97年度偵字
第28437 號、第31574 號），本院認不宜行簡易判決程序，改依
通常程序審理，併判決如下：
    主  文
本件免訴。
    事實及理由
一、聲請簡易判決處刑意旨略以：被告乙○○雖預見提供金融機
    構帳戶之存摺、金融卡及密碼供他人使用，將可供詐欺犯罪
    者作為詐騙他人將款項匯入該帳戶之用，且代為提領遭詐欺
    匯入之款項並交予詐欺集團，將遂行詐欺集團之詐欺犯行，
    竟仍不違背其本意，與真實姓名年籍不詳、自稱「楊先生」
    之成年男子，共同意圖為自己及他人不法所有，基於詐欺之
    犯意聯絡，於民國97年2 月27日16時許，在臺北縣永和市太
    平洋百貨公司內某處，將其所開設臺北富邦商業銀行（下稱
    臺北富邦銀行）保生分行帳號000000000000號帳戶之存摺1
    本，交予真實姓名、年籍不詳、自稱「楊先生」之成年男子
    ，並以每日新臺幣（下同）1200元之代價，擔任俗稱「車手
    」工作，負責提領上開帳戶內詐欺取得之款項。嗣該詐欺集
    團成員意圖為自己不法之所有，於97年3 月1 日19時許，撥
    打電話向甲○○佯稱係網路購物人員，以付款方式有誤，須
    依指示操作提款機取消分期扣款為由，使甲○○陷於錯誤，
    先後於同年3 月2 日凌晨0 時35分許、0 時39分許、0 時41
    分許及0 時42分許，分別匯款26000 元、70000 元、2000元
    及20 00 元至被告乙○○上開帳戶內，「楊先生」旋於同日
    通知被告乙○○前往領款，被告乙○○即前往臺北縣三重市
    某處銀行自動櫃員機，自上開帳戶提領98000 元，並在臺北
    縣三重市○○○路某處，將領得款項交予另一真實姓名、年
    籍不詳之成年男子。嗣甲○○發覺有異，而查知上情，因認
    被告乙○○涉犯刑法第339 條第1 項之詐欺取財罪嫌等語。
二、按曾經判決確定者，應諭知免訴之判決，並得不經言詞辯論
    為之，刑事訴訟法第302 條第1 款、第307 條分別定有明文
    。再按案件曾經判決確定者，應為免訴之判決，此項原則關
    於實質上一罪或裁判上一罪，均有其適用，最高法院49年臺
    非字第20號判例要旨可資參照。
三、經查：被告乙○○預見提供金融機構帳戶之存摺、金融卡及
    密碼供他人使用，將可供詐欺犯罪者作為詐騙他人將款項匯
    入該帳戶之用，且代為提領遭詐欺匯入之款項並交予詐欺集
    團，將遂行詐欺集團之詐欺犯行，竟仍不違背其本意，與真
    實姓名年籍不詳、自稱「楊先生」之成年男子，共同基於意
    圖為自己及他人不法所有之犯意聯絡，於97年2 月27日，向
    臺北富邦銀行保生分行申請開立帳號000000000000號帳戶，
    旋於同日下午4 時許在臺北縣永和市太平洋百貨公司內，將
    上開帳戶之存摺交予「楊先生」，供其所屬之詐欺集團為詐
    欺犯行時使用，並以每日1200元之代價，擔任俗稱「車手」
    之工作，負責提領上開帳戶內詐欺取得之款項。嗣該詐欺集
    團之某成年成員取得上開帳戶資料後，於97年2 月29日某時
    許撥打電話予林旻萱，佯稱係東森電視購物台員工，以林旻
    萱先前在該電視購物台之消費誤為分期付款、須以郵局自動
    櫃員機更改設定及轉存款項為由，致使林旻萱陷於錯誤，於
    97年2 月29日至同年3 月2 日，依該詐欺集團成員指示，分
    別以郵局自動櫃員機轉帳及臺北富邦商業銀行自動櫃員機現
    金存款之方式，先後遭詐騙7 筆款項，其中第二筆款項即係
    於97年2 月29日晚間9 時29分許，以臺北富邦商業銀行自動
    櫃員機存入現金79000 元至被告上開帳戶內，「楊先生」旋
    即通知被告乙○○以自動櫃員機提領，被告遂分別前往位於
    臺北市○○街322 號之臺北市第九信用合作社及臺北市○○
    街77號之合作金庫商業銀行西門分行，以自動櫃員機將上開
    帳戶內之款項分次提領一空，並於翌日即97年3 月1 日凌晨
    12時許，在臺北縣三重市○○○路上之麥當勞內，將提領之
    款項共約9 萬餘元交予同為上開詐欺集團成員、自稱「阿明
    」之真實姓名年籍不詳男子，被告乙○○並從中扣除1200元
    歸己所有作為報酬。嗣林旻萱發覺受騙而報警處理，始經警
    循線查悉上情之犯罪事實，業經臺灣板橋地方法院檢察署檢
    察官以97年度偵字第10464 號聲請簡易判決處刑，並由臺灣
    彰化地方法院檢察署檢察官以97年度偵字第5982號移送併案
    審理，再經本院以97年度簡字第4537號判處有期徒刑6 月，
    於97年8 月13日確定在案，業經本院調閱上開案卷查明無誤
    。經核本案檢察官聲請簡易判決處刑書所指被告之犯罪事實
    ，與前案據以聲請簡易判決處刑之犯罪事實，二者所指之被
    告提供予集團使用之帳戶帳號相同，僅被害人不同，且二案
    之被害人林旻萱、甲○○等人遭詐騙之時間俱於97年2 月29
    日至同年3 月2 日間，又訊據被告亦供承：本案與97年度簡
    字第4537號案件是同一件，伊當時是去應徵融資公司，當初
    約定每日1200元之代價，每天都要去幫忙領錢，伊從97年2
    月27日開始做到同年3 月2 日為止，當時有領到一天1200元
    的薪水等語，顯見本案與前案所起訴者，係被告提供相同之
    帳戶予詐欺集團成員使用，並擔任俗稱「車手」之工作，每
    天接續提領上開帳戶內詐欺取得之款項之犯行，是被告於密
    接時間，自其所提供之帳戶提領詐欺所得款項，並交付予詐
    欺集團，應論以接續犯，為實質上一罪。是以本件應為上開
    本院97年度簡字第4537號刑事確定判決效力所及，因之聲請
    人就同一案件於98年1 月21日向本院重行聲請簡易判決處刑
    ，即有未洽，揆諸前揭說明，本件爰不經言詞辯論，逕為諭
    知免訴之判決。
四、據上論斷，應依刑事訴訟法第452 條、第302 條第1 款、第
    307 條，判決如主文。
中    華    民    國    98    年    3     月    10    日
                刑事第二十二庭  審判長法  官  古 秋 菊
                                      法  官  賴 彥 魁
                                      法  官  徐 蘭 萍
上列正本證明與原本無異。
如不服本判決，應於判決送達後10日內，向本院提出上訴狀。
                                      書記官  廖 美 紅
中    華    民    國    98    年    3     月    10    日


司法院資訊處製作；財團法人民間司法改革基金會備份。
